【裁判字號】    91,自,136
【裁判日期】    920124
【裁判案由】    公然侮辱等
【裁判全文】
臺灣臺北地方法院刑事裁定                          九十一年度自字第一三六號
    自  訴  人  乙○○  女  四.
    被      告  甲○○  女  四.
右列被告因公然侮辱等案件，經自訴人提起自訴，本院裁定如左：
    主  文
自訴駁回。
    理  由
一、本件自訴意旨詳如自訴狀（附件）所載。
二、按法院或受命推事於自訴案件第一次審判期日前訊問及調查結果，如認為案件有
    刑事訴訟法第二百五十二條至第二百五十四條之情形者，得以裁定駁回其自訴，
    同法第三百二十六條第三項定有明文。
三、按刑事訴訟法第三百十一條第一款規定，以善意發表言論，因自衛、自辯或保護
    合法之利益者，不罰。自訴人雖自訴被告於民國九十一年二月二十五日當庭對於
    自訴人公然侮辱及誹謗，惟被告辯稱其係基於自辯而當庭有所主張等語。經查，
    自訴人雖請求本院調閱八十九年度自字第七０一號案卷勘驗錄音帶，惟經本院調
    閱該卷後，傳喚自訴人與被告進行審理，惟自訴人及被告均無正當理由未到庭應
    訊，有送達證書及訊問筆錄在卷可參，經核閱本院八十九年度自字第七０一號自
    訴人乙○○自訴被告甲○○誣告等案於九十一年二月二十五日之審理筆錄，並未
    記載被告稱自訴人妨害其家庭、於八十七年間精神不正常、媒介案外人張秋蓉與
    其夫通姦、對被告之子女洗腦、前科係遭自訴人設計、自訴人任法院書記官，懂
    法律設計她等語，有該審理筆錄在卷可憑，本院於九十二年一月二十二日勘驗八
    十九年度自字第七０一號案於九十一年二月二十五日庭訊之錄音帶，被告甲○○
    於該案中稱：「我孩子都被他們洗腦了，我孩子看到我都會怕，乙○○一個人告
    我無數案件，他跟我孩子這樣講，我受不了才到警察局作筆錄，我並不是要告他
    ，請問審判長，我可不可以告他妨害家庭．．．這些案子會發生是因為乙○○告
    我偽造文書．．．我十幾年為了郭家我得到什麼，而且他對我的孩子洗腦．．．
    我要抱我的孩子他卻把我推開，我看他的眼神並不像是正常人的眼神．．．郭文
    德通姦對象張秋蓉跟他們家是互相有往來的．．．乙○○懂得法律他就一直告我
    ，他一個人就告我多少件案子，我已經夠委屈了．．．我到警察局去備案，因為
    他們家的人動不動就打我了．．．自從我對郭文德抓姦後，乙○○就告我偽造文
    書．．．他們家對我稱呼以及對小孩洗腦，他們家人還對我出言不遜，我一直忍
    氣吞聲．．．他告我請問我可不可以反告他，告乙○○妨害我的家庭，這個家被
    搞得支離破碎，乙○○告我十幾個案子．．．對於另案是因為我的孩子跟我公婆
    他們住，為了生存不得不說謊．．．小孩子說不要再問我，我天天被逼來逼去，
    爸爸又要教我講一些，我也不知該怎麼辦．．．（法官問前科）是因為郭文德，
    有被判四個月，全部都是郭文德他們設計好的．．．我女兒說都看不到我，只好
    跟家裡的小狗講話．．．你為什麼要一直害我們的家庭，摸摸你的良心．．．（
    自訴人乙○○稱：請記明筆錄，他說我妨害他的家庭）（張對稱：）你本來就妨
    害我的家庭（自訴人稱：歡迎，請庭上保存錄音帶。）」等語，則：一、被告甲
    ○○稱自訴人妨害其家庭係答辯於該案中所言，內容是針對自訴人一再對他提起
    訴訟，並不讓他看孩子，思子心切才於情緒上所說。二、被告並未說自訴人精神
    不正常之話語。三、被告並未說自訴人媒介張秋蓉與其夫通姦。四、被告對法官
    詢問前科時答稱是郭文德設計，並未稱是自訴人設計。五、被告並未稱自訴人任
    法院書記官懂法律設計他，係稱自訴人懂法律，一共告他十餘件案件，他受不了
    ，有勘驗筆錄在卷可參，且查，自訴人對被告提起訴訟之案件確有數件，有臺灣
    臺北地方法院檢察署檢察官八十九年度偵字第九五六一號不起訴處分書、本院八
    十八年度易字第五三五號、八十八年度自字第八五四號、八十八年度自字第一０
    三八號、八十九年度自字第六七０號、八十九年度自字第七０一號判決、臺灣高
    等法院八十八年度上訴字第二二四六號、八十九年度上易字第六三０號、八十九
    年度上易字第六五一號判決、最高法院九十一年度台上字第四四六四號判決附於
    本卷及前案卷證可參，被告另因與其夫郭文德（即自訴人之兄）傷害案件，經本
    院以八十八年度易字第二０九三號判決判處有期徒刑四月，被告八十九年自字第
    七０一號誣告等案經本院判處被訴誹謗罪部分無罪、其餘被訴誣告、使公務員登
    載不實文書、恐嚇危害安全罪部分均自訴不受理，經臺灣高等法院以九十一年度
    上訴字第九五二號判決上訴駁回、經最高法院以九十一年台上字第四四六四號判
    決上訴駁回確定，有前揭判決在卷足憑，被告前案於九十一年二月二十五日審理
    中所述之內容，核係為自辯而以善意發表言論，並查無任何積極證據足認被告於
    當日對自訴人所言應負公然侮辱或誹謗罪責，本件不能證明被告犯罪，依照首開
    說明，本件自訴應予駁回。
據上論斷，應依刑事訴訟法第三百二十六條第三項、第二百五十二條第十款裁定如主
文。
中      華      民      國  九十二    年      一      月    二十四    日
                                      臺灣臺北地方法院刑事第九庭
                                          法  官  沈君玲
右正本證明與原本無異。
如不服本裁定應於送達後五日內向本院提出抗告狀
                                          書記官  蔡梅蓮
中      華      民      國      九十二      年    一    月   二十九    日


司法院資訊處製作；財團法人民間司法改革基金會備份。
